【裁判字號】    96,訴,1479
【裁判日期】    970212
【裁判案由】    違反毒品危害防制條例
【裁判全文】
臺灣屏東地方法院刑事判決              96年度訴字第1479號
公  訴  人  臺灣屏東地方法院檢察署檢察官
被      告  甲○○
                    另案在臺灣屏東看守所羈押中
上列被告因違反毒品危害防制條例案件，經檢察官提起公訴（96
年度毒偵字第2340號），被告就被訴事實為有罪之陳述，本院裁
定行簡式審判程序，判決如下：
    主  文
甲○○施用第一級毒品，累犯，處有期徒刑壹年貳月。
    事  實
一、甲○○前於民國92年間因施用毒品案件，經本院以92年度毒
    聲字第556 號裁定送觀察、勒戒後，認無繼續施用毒品之傾
    向，於92年7 月18日觀察、勒戒執行完畢釋放，由臺灣屏東
    地方法院檢察署檢察官以92年度毒偵緝字第155 號不起訴處
    分確定。另其於93年間因違反毒品危害防制條例案件，經本
    院以93年度訴字第594 號判決判處有期徒刑7 月確定；復於
    同年間因竊盜案件，經臺灣高等法院高雄分院以93年度上易
    字第619 號判決判處有期徒刑1 年2 月確定，嗣上開有期徒
    刑7 月、1 年2 月經裁定應執行有期徒刑1 年7 月，自93年
    12月20日起入監服刑，迄95年3 月3 日因縮短刑期假釋出監
    ；又於95年間因違反毒品危害防制條例案件，經本院以95年
    度易字第391 號判決判處有期徒刑4 月、8 月，應執行有期
    徒刑10月確定，上開假釋因而遭撤銷，並與上開有期徒刑10
    月併執行，於95年7 月31日入監服刑，迄96年7 月15日縮刑
    期滿執行完畢；再於96年間因違反毒品危害防制條例案件，
    經本院以96年度訴字第1297號判決判處有期徒刑1 年2 月（
    尚未執行）。詎其猶不知悛悔，於觀察、勒戒執行完畢釋放
    後5 年內，復基於施用第一級毒品海洛因之犯意，於96年9
    月27日8 時許，在屏東縣萬丹鄉廈南村下蚶3 號，以將第一
    級毒品海洛因加水再以注射針筒注入體內之方式，施用第一
    級毒品海洛因1 次，嗣於同日17時許，因其另涉竊盜案件為
    警逮捕，經警而向其詢問，甲○○乃坦承施用毒品並同意採
    尿送驗而查獲。
二、案經屏東縣警察局潮州分局報請臺灣屏東地方法院檢察署檢
    察官偵查起訴。
    理  由
一、本件被告甲○○所犯係死刑、無期徒刑、最輕本刑為3 年以
    上有期徒刑以外之罪，其於準備程序中就被訴事實為有罪之
    陳述，經法官告知簡式審判程序之旨，並聽取當事人之意見
    後，本院認為適宜由受命法官獨任進行簡式審判程序。
二、上揭事實，業據被告甲○○於警詢時、偵查中及本院審理時
    坦承不諱，且被告為警所採集之尿液檢體，經送請正修科技
    大學超微量研究科技中心以酵素免疫分析法及氣相層析質譜
    儀法檢驗，結果呈嗎啡陽性反應，有該中心檢驗報告1 紙在
    卷足憑（見警卷第6 頁），堪信被告上開自白確與事實相符
    。又被告先前如事實欄所載，其於92年間因施用毒品案件，
    經本院以92年度毒聲字第556 號裁定送觀察、勒戒後，認無
    繼續施用毒品之傾向，於92年7 月18日觀察、勒戒執行完畢
    釋放，由臺灣屏東地方法院檢察署檢察官以92年度毒偵緝字
    第155 號不起訴處分確定等情，有臺灣屏東地方法院檢察署
    檢察官92年度毒偵緝字第155 號不起訴處分書、全國施用毒
    品案件紀錄表及臺灣高等法院被告前案紀錄表在卷足憑，本
    件事證已臻明確，被告於觀察、勒戒執行完畢釋放後5 年內
    ，再犯本件施用第一級毒品海洛因之犯行洵堪認定。
三、查海洛因為毒品危害防制條例第2 條第2 項第1 款明定之第
    一級毒品，不得持有及施用，核被告甲○○所為，係犯毒品
    危害防制條例第10條第1 項之施用第一級毒品罪。其施用前
    持有第一級毒品海洛因之低度行為，應為其施用第一級毒品
    海洛因之高度行為所吸收，不另論罪。又被告曾於93年間因
    違反毒品危害防制條例案件，經本院以93年度訴字第594 號
    判決判處有期徒刑7 月確定；復於同年間因竊盜案件，經臺
    灣高等法院高雄分院以93年度上易字第619 號判決判處有期
    徒刑1 年2 月確定，嗣上開有期徒刑7 月、1 年2 月經裁定
    應執行有期徒刑1 年7 月，自93年12月20日起入監服刑，迄
    95年3 月3 日因縮短刑期假釋出監；再於95年間因違反毒品
    危害防制條例案件，經本院以95年度易字第391 號判決判處
    有期徒刑4 月、8 月，應執行有期徒刑10月確定，上開假釋
    因而遭撤銷，並與上開有期徒刑10月併執行，於95年7 月31
    日入監服刑，迄96年7 月15日縮刑期滿執行完畢等情，有臺
    灣高等法院被告前案紀錄表1 份在卷可稽，其於受徒刑之執
    行完畢，5 年以內故意再犯本件有期徒刑以上之罪，為累犯
    ，應依刑法第47條第1 項之規定加重其刑。爰審酌被告前經
    觀察、勒戒後，仍未戒斷其施用毒品之惡習，並參酌其素行
    狀況、犯罪之動機、目的、手段、所生戕害其身心情形及犯
    罪後坦承犯行，態度尚非惡劣等一切情狀，量處如主文所示
    之刑，以資懲儆。
據上論斷，應依刑事訴訟法第299 條第1 項前段、第273 條之1
第1 項，毒品危害防制條例第10條第1 項，刑法第11條前段、第
47條第1 項，判決如主文。
本案經檢察官陳新君到庭執行職務。
中    華    民    國    97    年    2     月    12    日
                  刑事第五庭    法  官  林家聖
以上正本證明與原本無異。
如不服本判決應於收受本判決送達後10日內向本院提出上訴書狀
，其未敘述上訴理由者，並得於提起上訴後10日內向本院補提理
由書狀（均須按他造當事人之人數附繕本）「切勿逕送上級法院
」
中    華    民    國    97    年    2     月    12    日
                                書記官  陳蓉柔
附錄本判決論罪科刑法條全文：
毒品危害防制條例第10條第1項
施用第一級毒品者，處六月以上五年以下有期徒刑。


司法院資訊處製作；財團法人民間司法改革基金會備份。
